# 请教陈版：外购水补贴应确认收入还是作为政府补助

提问人：wx_6176621ac0d1 时间：2021-11-11 14:33:05
一、背景资料：A水务集团拟申报IPO,业务主要有供水业务。 2020 年以前，A水务集团的供水业务未取得特许经营权，按照 “ 一事一一事一 议” 的方式向政府申请外外 购 水水 补贴 ， 2017-2018 年均未取得 过该补贴 ， 2019 年至 2020 年 12 月前按照不定期核定方式获取该补贴。 2020 年 12 月，A水务集团以招投标方式取得上述业务的特许经营权。并签订相关协议：《XX县主城区供水项目特许经营协议》（以下简称特许经营权协议）《XX县主城区供水特许经营项目实施方案》（以下简称实施方案），将该补贴纳入特许经营权的安排。所所 签 特特 许经营权协议 符合《企 业 会会 计 准准 则 解解 释 14 号》号》 “ 双控双控制制 ” 与与 “ 双特征双特征 ” 。。特许经营权协议以及实施方案相关主要条款如下：1.《特许经营协议》约定：“因项目服务区域内供水量的需要，本项目年供水量达设计产能时需向外购水，对于该部分增加的成本，将会根据 实际购买 的的 单 位位 净 水价格水价格减减去去 单 位制水成本的方式予以社会 资 本差价本差价 补 助。助。”2. 《特许经营协议》约定：“政府方按照有关法律法规规定授予社会资本方（A公司）的、在特许经营期及特许经营区域范围内社会资本方享有的排他性权利，以使社会资本方进行本项目融资、建设、运营、维护和移交，并取得供水服务费、配套供水配水管网服务费及外外 购 水差价水差价 补 助助 ” 3 ．《实施方案》”约定：“XXX县主城区供水工程，含供水厂区工程与管网工程。由XXX县政府授予社会资本对本项目的特许经营权后，社会资本负责对XXX县主城区供水工程的运营，并获得供水服务费收入、外外 购 水差价水差价 补 助收入助收入与配套供水配水管网服务费收入。在项目合作期内，社会资本还需负责对XXX县主城区供水工程项目的维护管理等工作，以确保项目正常持续良好地运作。”；“收入来源分别为供水服务费收入和配套供水配水管网服务费收入以及外外 购 水差价水差价 补 助收入助收入”。 4. 外购水补贴计算公式外购水的补贴=（A公司购买其他水厂净水价格-A公司本厂制水成本（不含输配成本））*外外 购 水量水量从上述公式可以看出，通通 过补贴 ，，将外将外 购 水成本与自制水成本拉平。 二、二、 问题 1. 以上外购水补助应当如何进行会计处理。应该用于冲减成本，还是应当确认收入？ 2. 如参照政府补助准则，作为政府补助，是否可以作为经常性损益？ 3 、公司在获取特许经营权之前两年也获得相关外购水补助，是否可以采用与特许经营权后一致的会计处理。

回答人：chenyiwei
1 、外购水补贴“据实际购买的单位净水价格减去单位制水成本的方式予以社会资本差价补助”，由于补贴金额不确定，取决于外购水量和单位价差，如果整体上不适用金融资产模式，而是作为无形资产模式的（这一点请注意合理判断），则这部分补贴可以作为一项收入处理。属于经常性损益。
2 、获取特许经营权之前的年度，业务模式与特许经营年度不同，相应地会计核算模式也不同，此时不应将上述不定期一事一议的补贴作为营业收入，且当时的补贴应作为非经常性损益。